臺灣桃園地方法院刑事判決　　　
111年度審易字第472號
公  訴  人  臺灣桃園地方檢察署檢察官
被      告  黃健富


上列被告因竊盜案件，經檢察官提起公訴（110年度偵字第37031
號），被告於準備程序中就被訴事實為有罪陳述，本院裁定進行
簡式審判程序，判決如下：
    主  文
黃健富共同犯毀越窗戶侵入住宅竊盜未遂罪，處有期徒刑肆月，
如易科罰金，以新臺幣壹仟元折算壹日。
    事  實
一、黃健富(所涉竊取車牌號碼00-0000號自用小貨車部分業經臺
    灣桃園地方檢察署以110年度偵字第37031號案件為不起訴處
    分)於民國110年7月5日凌晨3時46分許，駕駛由真實年籍姓
    名不詳綽號「阿泉」之人所竊得之車牌號碼00-0000號自用
    小貨車，搭載「阿泉」至余安倫經營之桃園市○○區○○路0段0
    00號北基加油站，兩人共同意圖為自己不法之所有，推由「
    阿泉」攀爬至上開加油站1樓屋簷，再以不詳方式砸破2樓窗
    戶玻璃後，翻越窗戶進入屋內著手搜尋財物，因無法打開保
    險櫃而未遂，綽號「阿泉」之人見未有所獲，旋即前往約定
    地點搭乘黃健富所駕駛之上開小貨車而逃逸。
二、案經余安倫訴由桃園市政府警察局龜山分局報告臺灣桃園地
    方檢察署偵查起訴。
    理  由
一、按刑事訴訟法第273條之1第1項規定除被告所犯為死刑、無
    期徒刑、最輕本刑為3年以上有期徒刑之罪或高等法院管轄
    第一審案件者外，於審判期日前之準備程序進行中，被告先
    就被訴事實為有罪之陳述時，審判長得告知被告簡式審判程
    序之旨，並聽取當事人、代理人、辯護人及輔佐人之意見後
    ，裁定進行簡式審判程序。經查，被告黃健富被訴之竊盜案
    件，非前開不得進行簡式審判程序之案件，被告於本院準備
    程序進行中就被訴事實為有罪之陳述（見本院卷第61頁），
    且經本院告知被告簡式審判程序之旨，復聽取被告及檢察官
    之意見後，裁定依上開刑事訴訟法第273條之1第1項之規定
    ，由受命法官獨任進行簡式審判程序，是本案之證據調查，
    依刑事訴訟法第273條之2規定，不受同法第159條第1項、第
    161條之2、第161條之3、第163條之1及第164條至第170條規
    定之限制，合先敘明。
二、上開犯罪事實，迭據被告於本院準備程序及審理中坦承不諱
    （見本院卷第61頁、第65頁），核與證人即告訴人余安倫於
    警詢之證述（見偵卷第65至67頁）及證人曾彥喜於警詢之證
    述相符（見偵卷第131至136頁），並有中油加油站加重竊盜
    未遂偵查報告、現場勘察採證紀錄表、現場勘察照片、監視
    器畫面截圖、刑事案件照片、桃園市政府警察局龜山分局扣
    押筆錄、扣押物品目錄表、扣押物品收據、贓物認領保管單
    、失車-案件基本資料詳細畫面報表（見偵卷第7至39頁、第
    71至128頁、第139至149頁）等附卷可證，堪認前揭被告任
    意性自白符實。本案事證明確，被告犯行堪以認定，應依法
    論科。　　
三、論罪科刑
（一）核被告所為，係犯刑法第321條第2項、同條第1項第1款、
      第2款之毀越窗戶侵入住宅竊盜未遂罪。被告與真實姓名
      年籍不詳綽號「阿泉」之人就本案之竊盜犯行，有犯意聯
      絡及行為分擔，應論以共同正犯。被告已著手竊盜行為之
      實行，惟未生竊得財物之結果，為未遂犯，依刑法第25條
      第2項規定，減輕其刑
（二）不論累犯之說明：
　　　起訴意旨認被告前因竊盜案件，經臺灣桃園地方法院以10
      7年度易字第1242號判決判處有期徒刑9月，提起上訴後，
      經臺灣高等法院以109年度上易字第1214號撤銷改判有期
      徒刑9月確定；另因施用毒品案件，經臺灣新北地方法院
      以107年度簡字第1999號判決判處有期徒刑4月，其提起上
      訴後，經臺灣新北地方法院以107年度簡上字第466號撤銷
      原判決，改判處有期徒刑3月確定；上開案件，經臺灣高
      等法院以109年度聲字第3688號裁定應執行有期徒刑10月
      確定，經接續執行，於110年5月18日縮短刑期假釋付保護
      管束，迄於110年7月3日假釋期滿未經撤銷假釋，未執行
      之刑以已執行論，其於有期徒刑執行完畢後，5年以內故
      意再犯本件有期徒刑以上之罪，為累犯等語。然依照司法
      院釋字第775號解釋意旨及刑事訴訟法第161條第1項可知
      ，檢察官就前階段被告構成「累犯事實」負擔主張及舉證
      責任，並就後階段被告依累犯規定「加重其刑事項」負擔
      主張及說明責任；而前案紀錄表是司法機關相關人員依憑
      原始資料所輸入之前案紀錄，僅供法官了解本案與他案是
      否有同一性、單一性之關聯及被告有無在監在押之情形所
      用而已，非被告前案徒刑執行完畢之原始資料或影本。本
      件於準備程序時檢察官並未就累犯之事實及加重其刑事項
      提出證明方法，就被告是否構成累犯及加重其刑事項之資
      料，遍查卷內僅有被告前案紀錄表，揆諸上開意旨，基於
      我國刑事審判程序採取改良式當事人進行主義之精神，以
      及刑事訴訟法第163條第2項但書目的性限縮以有利被告事
      項為限，本院自無從僅憑非屬原始資料之被告前案紀錄表
      ，遽以依職權認定被告構成累犯之事實。
（三）爰以行為人之責任為基礎，審酌被告不思以正當方式獲取
      財物，竟圖不勞而獲，恣意為本案加重竊盜未遂之犯行，
      顯然欠缺對他人財產權之尊重，所為實應非難；惟念及被
      告犯後坦承犯行，犯後態度尚可，併兼衡本案所生危害、
      被告之智識程度、生活狀況、素行、犯後態度及上開前案
      執行紀錄與本案有同性質罪責等一切情狀，量處如主文所
      示之刑，並諭知易科罰金之折算標準。
據上論斷，應依刑事訴訟法第273條之1第1項、第299條第1項前
段（本案採判決精簡原則，僅引述程序法條），判決如主文。
本案經檢察官蔡宜均到庭執行職務。
中　　華　　民　　國　　111 　年　　 6 　　月　　15 　日
                    刑事審查庭    法  官      高上茹
以上正本證明與原本無異。
如不服本判決應於收受判決後20日內向本院提出上訴書狀，並應
敘述具體理由。其未敘述上訴理由者，應於上訴期間屆滿後20日
內向本院補提理由書（均須按他造當事人之人數附繕本）「切勿
逕送上級法院」。
                                  書記官      涂頴君
中　　華　　民　　國　　111 　年　　 6 　　月　　15 　日
附錄本判決論罪法條全文：　　　
中華民國刑法第321條
犯前條第1項、第2項之罪而有下列情形之一者，處6月以上5年以
下有期徒刑，得併科50萬元以下罰金：
一、侵入住宅或有人居住之建築物、船艦或隱匿其內而犯之。
二、毀越門窗、牆垣或其他安全設備而犯之。
三、攜帶兇器而犯之。
四、結夥三人以上而犯之。
五、乘火災、水災或其他災害之際而犯之。
六、在車站、港埠、航空站或其他供水、陸、空公眾運輸之舟、
    車、航空機內而犯之。前項之未遂犯罰之。